Config:
  hfst:
    Gen: ../../../src/generator-gt-norm.hfst
    Morph: ../../../src/analyser-gt-norm.hfst
  xerox:
    Gen: ../../../src/generator-gt-norm.xfst
    Morph: ../../../src/analyser-gt-norm.xfst
    App: lookup

Tests:

  Verb - hltanée.eehl - ENGLISH : # CLASS_EEHL_STEM_2

     hltanée.eehl+V+Imm+Pres: hltanée.eelga
     hltanée.eehl+V+Simp+Pres: hltanée.eelgang
     hltanée.eehl+V+Dir+Past: hltanée.eelgan
     hltanée.eehl+V+Interr+Past: hltanée.eelaa
     hltanée.eehl+V+Indir+Past: hltanée.eelaan
     hltanée.eehl+V+Rel+Evid: hltanée.eelaas
     hltanée.eehl+V+Past+NonFact: hltanée.eelaa.ang
     hltanée.eehl+V+Interr+Pres+Hab: hltanée.eelgang
     hltanée.eehl+V+Pres+Hab: hltanée.eelganggang
     hltanée.eehl+V+Pres+Hab+NonFact: hltanée.eelgangang
     hltanée.eehl+V+Dir+Past+Hab: hltanée.eelgiinii
     hltanée.eehl+V+Interr+Past+Hab: hltanée.eelgaangaa
     hltanée.eehl+V+Indir+Past+Hab: hltanée.eelgaangaan
     hltanée.eehl+V+Ints+Past: hltanée.eelaaʼahlang
     hltanée.eehl+V+Cont: hltanée.eelaaʼahlanggaa
     hltanée.eehl+V+Ctfact+Pres: hltanée.eelaaʼahlanggang
     hltanée.eehl+V+3pl+Interr+Pres+Hab: hltanée.eelgangʼwaa
     hltanée.eehl+V+3pl+Pres+Hab: hltanée.eelgangʼwaang
     hltanée.eehl+V+3pl+Pres+Hab+NonFact: hltanée.eelgangʼwaa.ang
     hltanée.eehl+V+Neg+Pres+Hab: hltanée.eelgangʼanggang
     hltanée.eehl+V+Neg+Pres+Hab+NonFact: hltanée.eelgangʼangang
     hltanée.eehl+V+Neg+3pl+Interr+Pres+Hab: hltanée.eelgangʼangʼwaa
     hltanée.eehl+V+Neg+3pl+Pres+Hab: hltanée.eelgangʼangʼwaang
     hltanée.eehl+V+Neg+3pl+Pres+Hab+NonFact: hltanée.eelgangʼangʼwaa.ang

